【裁判字號】    92,訴,388
【裁判日期】    920630
【裁判案由】    違反毒品危害防制條例
【裁判全文】
臺灣屏東地方法院刑事判決                          九十二年度訴字第三八八號
    公  訴  人  臺灣屏東地方法院檢察署檢察官
    被      告  甲○○
右列被告因違反毒品危害防制條例案件，經檢察官提起公訴（九十二年度偵字第六四
二號），本院判決如左：
    主  文
甲○○施用第一級毒品，累犯，處有期徒刑捌月，扣案之海洛因伍包（合計毛重壹‧
壹伍公克）、含海洛因殘渣夾鍊袋伍個，均沒收銷燬之，扣案之吸管壹支沒收。
    理  由
一、甲○○曾因違反肅清煙毒條例案件，經台灣彰化地方法院於民國八十二年九月
    二十九日以八十二年度訴字第一五三二號判處有期徒刑三年確定，於八十四年四
    月十四日入監執行，於八十五年六月四日假釋出監；復因違反麻醉藥品管理條
    例案件，於八十六年四月一日經本院八十六年度易字第六二一號判處有期徒刑八
    月，於八十六年六月三日確定；又因違反麻醉藥品管理條例案件，於八十六年
八月二十七日經本院八十六年度易字第一九八五號判處有期徒刑一年，於八十六
    年十月二十七日確定，惟前開假釋亦因此而撤銷，故於八十六年八月二十二日接
    續執行前開假釋之殘刑及部分，於八十八年八月十七日再經假釋出監，其後
    又因撤銷假釋，於八十九年八月三日再入監執行假釋之殘刑，於九十一年一月三
    十一日縮刑期滿執行完畢。又前因施用毒品案件，經本院八十八年度毒聲字第一
    八六六號裁定送勒戒處所觀察、勒戒，嗣因有繼續施用傾向，經本院八十八年度
    毒聲字第二○九二號裁定強制戒治，再經本院八十九年度毒聲字第一○六二號裁
    定停止強制戒治付保護管束，又經本院八十九年度毒聲字第一妻三七號撤銷停止
    強制戒治，並繼續執行強制戒治，於九十年七月四日強制戒治期滿，經臺灣屏東
    地方法院檢察署檢察官於九十年八月十四日以九十年度戒毒偵字第二七七號不起
    訴處分確定。詎猶不知悛悔，於臺灣屏東地方法院檢察署檢察官九十年度戒毒偵
    字第二七七號不起訴處分後五年內，復基於施用第一級毒品之犯意，於九十二年
    四月十七日中午在屏東縣枋寮鄉○○村○○路一巷六號住處施用第一級毒品海洛
    因一次。其於九十二年四月十八日十三時三十分為警在屏東縣枋寮鄉○○村○○
    路一巷六號查獲而採集檢體尿液送驗，並扣得海洛因五包（合計毛重一‧一五公
    克）、含海洛因殘渣夾鍊袋五個、吸管一支、未用過之空夾鍊袋五十個及電子磅
    秤一個。
二、案經屏東縣政府枋寮分局報告臺灣屏東地方法院檢察署偵查起訴。
    理  由
一、右揭犯罪事實，均為被告甲○○於本院審理時坦承不諱。且被告於九十二年四月
    十八日為警查獲時所採尿液，經檢驗呈嗎啡陽性反應，此有屏東縣衛生局煙毒及
    麻醉藥品委託檢驗結果通知書尿液檢驗成績書及長榮大學九十二年六月三日確認
    報告各一份在卷可稽（見偵查卷第二二、二八頁）；另同日為警查獲扣案之含海
    洛因殘渣夾鍊袋五個，經被告自承係前供裝海洛因之用，且經檢驗均呈海洛因陽
    性反應，此有本院當庭檢驗所製筆錄一份（見警卷第九頁、本院卷第三一頁）在
    卷可據；並有吸管一支可資佐證。是被告自白核與事實相符，堪予採信。本件事
    證明確，被告犯行洵堪認定，應依法論科。
二、按海洛因為第一級毒品，毒品危害防制條例第二條第二項第一款規定明確；又二
    犯毒品危害防制條例第十條之罪，應視被告曾否經強制戒治期滿或交付保護管束
    期滿，適用第二十條第三項前段或第二十三條第二項前段之規定。被告前因施用
    毒品案件，經本院八十八年度毒聲字第一八六六號裁定送勒戒處所觀察、勒戒，
    嗣因有繼續施用傾向，經本院八十八年度毒聲字第二○九二號裁定強制戒治，再
    經本院八十九年度毒聲字第一○六二號裁定停止強制戒治付保護管束，又經本院
    八十九年度毒聲字第一妻三七號撤銷停止強制戒治，並繼續執行強制戒治，於九
    十年七月四日強制戒治期滿，經臺灣屏東地方法院檢察署檢察官於九十年八月十
    四日以九十年度戒毒偵字第二七七號不起訴處分確定等情，有臺灣高等法院被告
    全國前案紀錄表、臺灣高等法院檢察署刑案紀錄簡覆表及法務部在監在押資料表
    各一份在卷足憑。依前揭說明，被告經觀察、勒戒後，以有繼續施用傾向而令入
    戒治處所施以強制戒治，嗣經停止強制戒治付保護管束，其後再撤銷停止強制戒
    治，接續執行殘餘之強制戒治期滿後，另行基於概括犯意再施用第一級毒品，核
    屬毒品危害防制條例第二十三條第二項前段所規定之情形。核被告所為，係犯毒
    品危害防制條例第十條第一項施用第一級毒品罪，其持有前開第一級毒品之低度
    行為為施用毒品之高度行為所吸收，不另論罪。查被告曾因違反肅清煙毒條例
    案件，經台灣彰化地方法院於八十二年九月二十九日以八十二年度訴字第一五三
    二號判處有期徒刑三年確定，於八十四年四月十四日入監執行，於八十五年六月
    四日假釋出監；復因違反麻醉藥品管理條例案件，於八十六年四月一日經本院
    八十六年度易字第六二一號判處有期徒刑八月，於八十六年六月三日確定；又
    因違反麻醉藥品管理條例案件，於八十六年八月二十七日經本院八十六年度易字
    第一九八五號判處有期徒刑一年，於八十六年十月二十七日確定，惟前開假釋亦
    因此而撤銷，故於八十六年八月二十二日接續執行前開假釋之殘刑及部分，
    於八十八年八月十七日再經假釋出監，其後又因撤銷假釋，於八十九年八月三日
    再入監執行假釋之殘刑，於九十一年一月三十一日縮刑期滿執行完畢，有卷附之
    臺灣高等法院被告全國前案紀錄表、臺灣高等法院檢察署刑案紀錄簡覆表及法務
    部在監在押資料表各一份可據，其五年內再犯本件有期徒刑以上之罪，為累犯，
    應依法加重其刑。爰審酌被告施用海洛因殘害自身健康，犯後業已坦承犯行，態
    度尚稱良好，其素行非佳、犯罪動機、時間、所生危害等一切情狀，量處如主文
    所示之刑。
三、至扣案之海洛因五包（毛重一‧一五公克），被告固否認為其所有，惟經檢驗呈
    海洛因陽性反應，此有屏東縣警察局枋寮分局查獲涉嫌毒品危害防制條例毒品初
    步檢驗報告單一份附卷可稽（見警卷第九頁），應依毒品危害防制條例第十八條
    第一項前段之規定沒收並銷燬之；至於扣案之含海洛因殘渣夾鍊袋五個，乃被告
    所有，係供裝第一級毒品海洛因之用，已據被告供承在卷，則夾鍊袋與其內之海
    洛因殘渣無法析離，故依毒品危害防制條例第十八條第一項前段之規定，一併沒
    收銷燬之。另扣案之吸管一支，為被告所有供以施用海洛因之用，亦據被告供述
    在卷，應依刑法第三十八條第一項第二款、第三項前段沒收之。此外，扣案之未
    用過空夾鍊袋五十個及電子磅秤一個，被告否認為其所有，且查無證據足資證明
    與本件被告施用海洛因有關，且亦非違禁物，爰不予宣告沒收。
據上論斷，應依刑事訴訟法第二百九十九條第一項前段，毒品危害防制條例第十條第
一項、第十八條第一項前段，刑法第十一條、第四十七條、第三十八條第一項第二款
，判決如主文。
本案經檢察官黃莉琄到庭執行職務。
中      華      民      國      九十二      年    六    月     三十     日
                                      臺灣屏東地方法院刑事第三庭
                                          法  官  洪乙心
右正本證明與原本無異。
如不服本判決應於收受本判決後送達後十日內向本院提出上訴書狀，其未敘述上訴理
由者，並得於提起上訴後十日內向本院補提理由書狀（均須按他造當事人之人數附繕
本）。
                                          書記官   陳月珍
中      華      民      國      九十二      年    七    月     一       日
附錄法條：
毒品危害防制條例第十條第一項
施用第一級毒品者，處六月以上五年以下有期徒刑。


司法院資訊處製作；財團法人民間司法改革基金會備份。
